utilities/dictionaries/uk_UK-Ukrainian.aff
SFX s Y 15
SFX s 0 та [^'][яа]
SFX s 0 т [^'][яа]
SFX s 0 там [^'][яа]
SFX s 0 тами [^'][яа]
SFX s 0 тах [^'][яа]
SFX s 'я ена м'я
SFX s 'я ен м'я
SFX s 'я енам м'я
SFX s 'я енами м'я
SFX s 'я енах м'я
SFX s 0 та [^м]'я
SFX s 0 т [^м]'я
SFX s 0 там [^м]'я
SFX s 0 тами [^м]'я
SFX s 0 тах [^м]'я
SFX t Y 146
SFX t ій ої ій
SFX t ій оїв ій
SFX t ій оям ій
SFX t ій оями ій
SFX t ій оях ій
SFX t іж ожі іж
SFX t іш оші іш
SFX t іб обів іб
SFX t ів овів ів
SFX t ід одів ід
SFX t іг огів іг
SFX t іж ожів іж
SFX t із озів із
SFX t ік оків ік
SFX t іл олів іл
SFX t ім омів ім
SFX t ін онів ін
SFX t іп опів іп
SFX t ір орів ір
SFX t іс осів іс
SFX t іт отів іт
SFX t іш ошів іш
SFX t іб обам іб
SFX t ів овам ів
SFX t ід одам ід
SFX t іг огам іг
SFX t іж ожам іж
SFX t із озам із
SFX t ік окам ік
SFX t іл олам іл
SFX t ім омам ім
SFX t ін онам ін
SFX t іп опам іп
SFX t ір орам ір
SFX t іс осам іс
SFX t іт отам іт
SFX t іш ошам іш
SFX t іб обами іб
SFX t ів овами ів
SFX t ід одами ід
SFX t іг огами іг
SFX t іж ожами іж
SFX t із озами із
SFX t ік оками ік
SFX t іл олами іл
SFX t ім омами ім
SFX t ін онами ін
SFX t іп опами іп
SFX t ір орами ір
SFX t іс осами іс
SFX t іт отами іт
SFX t іш ошами іш
SFX t іб обах іб
SFX t ів овах ів
SFX t ід одах ід
SFX t іг огах іг
SFX t іж ожах іж
SFX t із озах із
SFX t ік оках ік
SFX t іл олах іл
SFX t ім омах ім
SFX t ін онах ін
SFX t іп опах іп
SFX t ір орах ір
SFX t іс осах іс
SFX t іт отах іт
SFX t іш ошах іш
SFX t іль олі іль
SFX t іль олів іль
SFX t іль олям іль
SFX t іль олями іль
SFX t іль олях іль
SFX t інь оні кінь
SFX t інь оней кінь
SFX t інь оням кінь
SFX t інь онями кінь
SFX t інь іньми кінь
SFX t інь онях кінь
SFX t ізд озди ізд
SFX t ізк озки ізк
SFX t ізт озти ізт
SFX t ірд орди ірд
SFX t ірк орки ірк
SFX t ірт орти ірт
SFX t ісд осди ісд
SFX t іск оски іск
SFX t іст ости іст
SFX t ізд оздів ізд
SFX t ізк озків ізк
SFX t ізт озтів ізт
SFX t ірд ордів ірд
SFX t ірк орків ірк
SFX t ірт ортів ірт
SFX t ісд осдів ісд
SFX t іск осків іск
SFX t іст остів іст
SFX t ізд оздам ізд
SFX t ізк озкам ізк
SFX t ізт озтам ізт
SFX t ірд ордам ірд
SFX t ірк оркам ірк
SFX t ірт ортам ірт
SFX t ісд осдам ісд
SFX t іск оскам іск
SFX t іст остам іст
SFX t ізд оздами ізд
SFX t ізк озками ізк
SFX t ізт озтами ізт
SFX t ірд ордами ірд
SFX t ірк орками ірк
SFX t ірт ортами ірт
SFX t ісд осдами ісд
SFX t іск осками іск
SFX t іст остами іст
SFX t ізд оздах ізд
SFX t ізк озках ізк
SFX t ізт озтах ізт
SFX t ірд ордах ірд
SFX t ірк орках ірк
SFX t ірт ортах ірт
SFX t ісд осдах ісд
SFX t іск осках іск
SFX t іст остах іст
SFX t іб оби іб
SFX t ів ови ів
SFX t ід оди ід
SFX t іг оги іг
SFX t із ози із
SFX t ік оки ік
SFX t іл оли іл
SFX t ім оми ім
SFX t ін они ін
SFX t іп опи іп
SFX t ір ори ір
SFX t іс оси іс
SFX t іт оти іт
SFX t івш овші івш
SFX t івш овшів івш
SFX t івш овшам івш
SFX t івш овшами івш
SFX t івш овшах івш
SFX t ість ості ість
SFX t ість остей ість
SFX t ість остям ість
SFX t ість остями ість
SFX t ість остях ість
SFX u Y 7
SFX u 0 е [^аєиійоуьюякгх]
SFX u г же г
SFX u х ше х
SFX u зь же зь
SFX u к че к
SFX u ець че ець
SFX u о е о
SFX v Y 17
SFX v 0 му ти
SFX v 0 меш ти
SFX v 0 ме ти
SFX v 0 мемо ти
SFX v 0 мем ти
SFX v 0 мете ти
SFX v 0 муть ти
SFX v ся муся тися
SFX v ся мусь тися
SFX v ся мешся тися
SFX v ся меться тися
SFX v ся мемося тися
SFX v ся мемось тися
SFX v ся мемся тися
SFX v ся метеся тися
SFX v ся метесь тися
SFX v ся муться тися
SFX w Y 15
SFX w іб ебе іб
SFX w ів еве ів
SFX w іг еге іг
SFX w іж еже іж
SFX w іл еле іл
SFX w ін ене ін
SFX w іп епе іп
SFX w ір ере ір
SFX w іс есе іс
SFX w іт ете іт
SFX w іш еше іш
SFX w ідь еде ідь
SFX w іль еле іль
SFX w інь ене інь
SFX w їв єве їв
SFX x Y 4
SFX x і ім і
SFX x і і і
SFX x і іх і
SFX x і іми і
